# 陈老师，请教一个以分公司或业务部增资

提问人：lul1818 时间：2014-11-27 17:25:52
母公司以非货币资产对全资子公司的增资，对母公司而言都是不具有商业实质的非货币性资产交换交易，应当以投入全资子公司的净资产的账面价值作为对全资子公司新增长期股权投资的成本，不确认损益或其他资本公积变动等。也就是说这里追加投资的成本与评估作价金额无关。 子公司取得母公司投入的分公司资产和负债，按同一控制下合并进行会计处理。

回答人：chenyiwei
母公司以非货币资产对全资子公司的增资，对母公司而言都是不具有商业实质的非货币性资产交换交易，应当以投入全资子公司的净资产的账面价值作为对全资子公司新增长期股权投资的成本，不确认损益或其他资本公积变动等。也就是说这里追加投资的成本与评估作价金额无关。 子公司取得母公司投入的分公司资产和负债，按同一控制下合并进行会计处理。